最　高　行　政　法　院　裁　定
                                     100年度裁字第2680號
上  訴  人　韓祖良
被 上訴 人　勞工保險局
代　表　人　陳益民
上列當事人間勞保事件，上訴人對於中華民國100年7月29日臺北
高等行政法院100年度簡字第12號判決，提起上訴，本院裁定如
下：
　　主  文
上訴駁回。
上訴審訴訟費用由上訴人負擔。
　　理  由
一、按對於適用簡易程序之裁判提起上訴或抗告，須經最高行政
    法院許可，且該許可以訴訟事件所涉及之法律見解具有原則
    性者為限，行政訴訟法第235條定有明文。又所謂訴訟事件
    涉及之法律見解具有原則性，係指該事件所涉及之法律問題
    意義重大，而有加以闡釋之必要情形而言，如對於行政命令
    是否牴觸法律所為之判斷，或就同類事件所表示之法律見解
    與其他高等行政法院或本院所表示之見解互相牴觸，有由本
    院統一法律上意見或確認其意見之必要情形屬之。
二、本件上訴人以松泉電氣工程有限公司為投保單位，參加勞工
    保險為被保險人，以因長期從事水電工程，需搬運材料及開
    車工作，於民國98年11月9日因「第5腰椎、第1薦椎椎間盤
    突出」入住壢新醫院，並檢據申請職業災害醫療給付。案經
    被上訴人以上訴人所患不符職業性腰椎椎間盤突出之認定基
    準，非屬職業傷病，以99年1月25日保給醫字第09960048140
    號函（下稱原處分）核定所請職業災害醫療給付不予給付。
    上訴人不服，循序申請審議、提起訴願及行政訴訟均遭駁回
    ，遂提起本件上訴。
三、上訴人對於高等行政法院適用簡易程序所為之判決，提起上
    訴，係以：上訴人於原審業已提出勞工保險職業傷病住院申
    請書、醫事服務機構、負責醫師及主治醫師證明、機車維修
    證明與照片及相關人證、事證等為據，詎原審無視上開人證
    、事證，復未善盡職權調查之責並明不予採認之理由，僅
    按被上訴人所提供之資料為裁判依據及認定基準即率予論斷
    ，顯與事實不符，其判決有不備理由或理由矛盾及不適用法
    規或適用法規不當之違法，請由被上訴人重新調查及業務訪
    查，並指定醫院或專科醫師，由上訴人親自前往詳加檢查診
    斷，以還原事實等語，為其論據。惟核其所陳上述理由仍執
    陳詞，徒以原審取捨證據、認定事實之職權行使再予爭執，
    並無所涉及之法律見解具有原則性之情事。上訴人提起上訴
    ，依首開規定及說明，不應許可，其上訴難謂合法，應予駁
    回。
四、據上論結，本件上訴為不合法。依行政訴訟法第249條第1項
    前段、第104條、民事訴訟法第95條、第78條，裁定如主文
    。
中　　華　　民　　國　　100　 年　　11　　月　　3　　 日
                    最高行政法院第一庭
                        審判長法官　鍾　耀　光
                              法官　黃　淑　玲
                              法官　鄭　小　康
                              法官　林　樹　埔
                              法官　陳　秀　

以  上  正  本  證  明  與  原  本  無  異
中　　華　　民　　國　　100　 年　　11　　月　　4　　 日
　　　　　　　　　　　　　　　書記官　賀　瑞　鸞